臺灣高等法院民事判決　九十一年度上易字第二七六號
　　上訴人即附
　　帶被上訴人　金龍保全股份有限公司
　　法定代理人　林文誠
　　附帶上訴人　甲○○
右當事人間，因損害賠償事件，上訴人對於中華民國九十一年二月七日臺灣板橋地方
法院八十九年度訴字第一八五一號第一審判決，提起上訴，被上訴人提起附帶上訴，
本院判決如左：
    主      文
上訴、及附帶上訴均駁回。
第二審訴訟費用各自負擔。
    事實及理由
一、被上訴人即附帶上訴人 (下稱被上訴人) 起訴主張：上訴人即附帶被上訴人 (下
    稱上訴人) 係以提供防盜、防災所需設備、系統設計、安裝、修護、電腦監視及
    防護服務為執行業務之公司，八十八年十二月七日被上訴人為維護所經營於台北
    縣五股鄉○○路○段二四九號九隆傢俱行內傢俱、財物之安全，而與被上訴人簽
　　訂「保全服務契約書」 (下稱系爭契約) ，約定被上訴人按月給付服務費新臺幣
　　( 下同) 三千元，由上訴人提供防盜、防災器材所需設備、負責設計、安裝及實
　　施防護服務，以維護被上訴人九隆傢俱行傢俱、財物之安全，契約期間至九十一
　　年十二月六日止；由於上訴人所提供、安裝之防盜器材設備失靈，且其設計、安
　　裝不良，感應區域出現空隙，以致未發生應有之防盜功能，使九隆傢俱行於八十
　　九年七月四日夜間遭竊賊侵入，竊取傢俱、財物，而未能查覺，翌日凌晨始發現
　　失竊情事，經報警後清點所失傢俱、財物共計七十二萬二千五百元，為此，基於
　　「保全服務契約書」第十一條之約定、及債務不完全給付損害賠償請求權之法律
　　關係，求為命上訴人給付七十二萬二千五百元本息之判決。原法院為其部分勝訴
　　、部分敗訴之判決，對於上訴人之上訴，聲明駁回上訴；對於敗訴部分於上訴人
　　上訴後，為附帶上訴，並聲明求為命上訴人應再給付二十八萬五千元本息之判決
　　。
二、上訴人則以：被上訴人於八十八年十二月七日與上訴人簽訂系爭契約，約定由上
    訴人提供防盜、防災器材所需設備、負責設計、安裝及實施防護服務，以維護與
    其妹合夥經營九隆傢俱行傢俱、財物之安全，契約期間至九十一年十二月六日為
    止；八十九年七月五日被上訴人之妹藍春美雖有向台北縣警察局蘆洲分局成州派
    出所報案，略以：其與被上訴人合夥經營之九隆傢俱行，於同日凌晨七時三十分
    許發現竊賊破壞其店側鐵皮侵入，竊取傢俱、財物之事實；惟依其所述竊賊破壞
    之洞口，非其所述失竊大型傢俱所能出入，且上訴人所設計、安裝於九隆傢俱行
    大門入口處之防盜偵測器，被以紙箱遮蔽，致未發揮防護功能，依約上訴人不負
    賠償責任；被上訴人亦未告知九隆傢俱行內存放有保險箱，致上訴人無從依約另
    行加裝金庫偵測器以為防護，上訴人自無庸賠償保險箱內之財物等語，資為抗辯
    。原法院為其部分敗訴、部分勝訴之判決，就其敗訴部分聲明上訴，請求廢棄原
    法院該部分之判決，駁回被上訴人該部分在第一審之訴、及假執行之聲請；就被
    上訴人附帶上訴部分，聲明駁回其附帶上訴。
三、被上訴人主張：上訴人係以提供防盜、防災所需設備、系統設計、安裝、修護、
    電腦監視及防護服務為執行業務之公司，八十八年十二月七日被上訴人為維護所
    經營於台北縣五股鄉○○路○段二四九號九隆傢俱行內傢俱、財物之安全，而與
    上訴人簽訂系爭契約，約定被上訴人按月給付三千元，由上訴人提供防盜、防災
    器材所需設備、負責設計、安裝及實施防護服務，以維護被上訴人九隆傢俱行傢
    俱、財物之安全，契約期間至九十一年十二月六日止；被上訴人之妹藍春美於八
    十九年七月五日向台北縣警察局蘆洲分局成州派出所報案，略以：其與被上訴人
    合夥經營之九隆傢俱行，於同日凌晨七時三十分許發現竊賊破壞其店側鐵皮侵入
    ，竊取傢俱、財物，經清點所失傢俱、財物共計七十二萬二千五百元，請求上訴
    人賠償，為上訴人所拒等事實，為上訴人所不爭執，且有系爭契約、台北縣警察
    局蘆洲分局八十九年八月七日蘆警三刑字第一六七八七號書函及附件 (財物損失
    表) 、報案三聯單、訊問筆錄等影本在卷為憑；被上訴人主張之事實，應堪信為
    真實。
四、上訴人以被上訴人所述其失竊之傢俱，係竊賊自所破壞之洞口搬運，其所失竊之
    大型傢俱無從由該洞口出入，而質疑失竊之真實性；惟查被上訴人向警方報案所
    列失竊財物清冊一覽表中，其最大之傢俱為彈簧床，依到場處理之警員李光輝於
    原審履勘現場時到場證稱：「接獲報案到現場時看見警報器（指系爭偵測器）下
    方有一個高櫃子，櫃子上放了一個紙箱，進門右手邊牆壁的櫃子都不見了，進門
    左手邊的傢俱大部分都還在，竊賊應該是從倉庫旁邊的牆壁把Ｕ字鐵焊掉，把鐵
    皮拆除，踩著旁邊廢棄車輛進入。」、「當時旁邊的車庫地上可以看出有車輛進
    出的胎痕，當時地上的灰塵很厚，約有三、四輛車的輪胎痕，竊賊還踩在一部白
    色廢棄車上，我們有拍下一些鞋印，依據我們研判，車輛應該是倒車進來。」、
    「依我們研判，破洞的高度跟小貨車的車斗高度差不多，歹徒可能站在廢棄車上
    搬東西。」等語綦詳（原審卷第二一○頁背面、第二一一頁正背面之勘驗筆錄）
    並經原法院當場諭命員警測量洞口寬約一六七公分、高一七○公分 (同院卷第二
    一一頁背面) 。最大傢俱之彈簧床寬五尺以一五五公分折算，自該洞口搬運並無
    不能；上訴人以此質疑被上訴人有失竊之真實性，即無可採，合先敘明。
五、被上訴人主張上訴人就被上訴人所經營之九隆傢俱行與被上訴人簽訂系爭契約以
    為防護，惟於防護服務期間內之八十九年七月五日凌晨，被上訴人經營之九隆傢
    俱行發生系爭偵測器遭紙箱遮蓋，致店內傢俱等財物為竊賊侵入，事後上訴人據
    報前往九隆傢俱行，再加裝三個偵測器之事實，為上訴人所不爭執，並有被上訴
    人所提出之台北縣警察局蘆洲分局受理刑事案件報案三聯單影本一份、上訴人提
    出之照片一張附卷可稽；又被上訴人主張其失竊之三十一項物品，總計損失金額
    為七十二萬二千五百元，亦據其提出於失竊當日向台北縣警察局蘆洲分局成洲派
    出所報案所提出詳載品名、數量及價值之「損失財物清冊一覽表」一份及送貨單
    影本十一張、貨品保管單影本二張、出貨單影本四張、估價單影本四張、銷貨單
    影本三張為證。且被上訴人於發現失竊當時，立即通知上訴人到場，及向警察機
    關報案，並提出前開「損失財物清冊一覽表」，及向上訴人提出「損失財物清冊
    一覽表」及前開有效之損失清單，為上訴人所不爭執，並有前開報案三聯單可憑
    ，被上訴人主張上開部分之事實，均堪信為真實。
六、按：當事人主張有利於己之事實者，就其事實有舉證之責任。民事訴訟法第二百
    七十七條前段定有明文。本件上訴人之所以拒絕賠償被上訴人因失竊所生損害，
    無非以：(一）系爭偵測器為被上訴人以紙箱遮蔽。(二) 上訴人所設計、安裝之
    偵測器並無瑕疵存在。(三)被上訴人未告知有保險箱，而未裝置金庫偵測器以為
    防護等事實，為其抗辯之事由；經查：
(一)上訴人不爭執之系爭契約第十二條第五款約定：「凡有下列情形之一，導致甲方
　　(即被上訴人)標的物內財物被竊或損失者，乙方 (即上訴人) 均不負賠償責任：
    ．．．五、甲方未經乙方同意（應以書面通知同意為限），自行改變、拆遷、改
    裝或遮蔽本系統上之有關器材、線路、或因甲方設定本系統前，未確實檢查，使
    標的物內匿藏人員，．．．」，此有系爭契約影本一份足憑。上訴人以系爭偵測
    器遭紙箱遮蔽係被上訴人所為之抗辯，無非係以依據上訴人之巡查紀錄，被上訴
    人係於八十九年七月四日二十二時五十五分設定保全系統，以為防護，上訴人曾
　　於翌日 (即五日) 凌晨一時三十五分刷卡巡查，一切狀況正常未發現異狀，被上
　　訴人於同日上午六時三十一分解除保全系統，發現失竊情事之同時，即通知上訴
　　人。六時五十六分上訴人抵達現場，經當場刷卡巡查，所有安全防護系統均操作
　　、測試正常，並未發現或顯示有異常情形，且失竊物品為大型傢俱，然依據上述
　　竊賊之侵入路線，除有偵測器遭紙箱遮蔽外，其餘均巧妙避開其他偵測器之偵測
　　範圍，如非熟悉內部偵測器裝置，否則無法順利侵入而不被發覺，且被上訴人通
　　常解除安全設定之時間，均係在每日上午十時許或以後。然發現失竊之八十九年
　　七月五日，被上訴人異於尋常竟於上午六時三十一分即解除設定，顯足令人懷疑
　　並提出巡查紀錄一份及照片兩張，為其依據。惟查：
    依上訴人所提出之照片兩張，照片內容雖均顯示紙箱被擺置在隔間櫃上，紙箱上
    方有遮蓋天花板之情形，被上訴人雖不爭執該紙箱所遮蔽之物確係安裝於天花板
    上之系爭偵測器。然此係僅能證明系爭偵測器遭紙箱遮蔽之客觀事實，不足以據
    以證明被上訴人以紙箱遮蔽系爭偵測器。
    又依系爭契約係約定安全防護系統之設定時間為二十三時，解除時間為十時，此
　　有上訴人提出之保全系統服務書影本在卷 (原審卷第二○四頁) 可憑。而上訴人
　　所提出卷附之九隆傢俱行之巡查紀錄，雖顯示被上訴人通常解除安全設定之時間
　　，均約在每日上午十時許或以後，而失竊當日解除安全設定之時間為上午六時三
　　十一分，異於尋常，被上訴人則稱係因被上訴人之妹即九隆傢俱行會計藍春美購
　　買早餐經過店前時，查覺擺設有異樣，始發現失竊之情。而上訴人所提之巡查紀
　　錄資料，亦僅得證明於失竊當日上午，被上訴人解除安全設定之時間異於尋常，
　　亦無從據此即得以認定被上訴人以紙箱遮蔽系爭偵測器。
    另證人即九隆傢俱行現場經理邱太展於原審到場結證略以：「八十九年七月四日
    晚上十點營業時間到時，仍與包括洪進祿在內之數名廠商業務人員在店內聊天，
    我與洪進祿一起離開，保全是我設定的，我有看過安全系統，進門右手邊隔間櫃
    並沒有放紙箱，偵測器都沒有被擋住，設定好了才回家．．．」等語 (原審卷第
    二三一頁) ，核與證人洪進祿亦於原審到場證稱：「八十九年七月四日晚上八、
    九點到他們店裡聊天．．．，原告甲○○與藍春美她們先行離開，我和邱太展、
    劉光星三人一起最後離開，是等邱太展把店門都關好之後，三人一起離開去吃宵
    夜。」、「邱太展離開前有啟動保全系統，保全系統的啟動是在一樓大門外，邱
    太展啟動保全系統時我有在旁邊看，我們傢俱業都是把店門關好之後，最後一定
    要啟動保全系統。」、「離開當時沒有異狀」等語 (原審卷第二六六、二六七頁
    ) 尚無不合；再參諸台北縣警察局蘆洲分局所函覆檢送之本件竊案處理情形資料
    所示，其中經於失竊現場所採得之可資比對之指紋三枚，由台北縣警察局蘆洲分
    局送請內政部警政署刑事警察局經輸入電腦比對鑑定結果，未發現相符者，此有
    內政部警政署刑事警察局八十九年八月十六日（八九）刑紋字第一一五六二六號
　　函影本一份在卷 (原審卷第一八二頁) 足徵。
    綜觀上開客觀之事證，均不足以證明被上訴人自行以紙箱遮蔽系爭偵測器而搬走
    傢俱、財物等。從而，上訴人以被上訴人自行以紙箱遮蔽系爭偵測器之抗辯，尚
    未能舉證以實其說，均係揣測之詞，顯不足取。
(二)被上訴人係於八十九年七月四日下午十時五十五分啟動設定保全系統，上訴人公
    司人員曾於七月五日一時三十五分刷卡巡查，被上訴人於七月五日上午六時三十
    一分解除保全系統，同時通知上訴人告稱其店內遭竊。上訴人公司人員於同日六
    時五十六分抵達現場，發現紙箱遮蔽系爭偵測器，經當場刷卡巡查，同日上午九
    時十一分、十時五十一分、十六時三十分、十六時三十一分、十七時五十七分、
    十八時零八分刷卡巡查，所有安全防護系統均屬正常，未發現或顯示有異常之情
    形等事實，為被上訴人所不爭執，且有上訴人所提出之巡查電腦資料一份附卷可
    憑。由此足證系爭偵測器，於紙箱取走後，均能達防護之正常功能，核與系爭契
    約第十一條所約定「所裝器材失靈」之情形，尚屬有間。
    證人即接獲報案後到場處理之警員曾祥麟於原審履勘現場時到場陳述略以：「．
    ．．當天早上我有來看現場，警報器（指防護保全系統）的部分，我有去調電話
    的通聯紀錄，．．．通聯紀錄是每小時通報一次到保全公司，從七月四日二十三
    時五十六分五秒開始，資料如通聯紀錄，我是不知道有無故障，只是通聯紀錄，
    想看歹徒有無打電話出去」等語在卷 (原審卷第二一二頁) ，並有其所提出之九
    隆傢俱行電話通聯紀錄一份附卷。而依系爭契約第三條約定，上訴人之服務種類
    為應提供全自動安全電話或專線之安全系統防護服務。由證人曾祥麟所提出之卷
    附之電話通聯紀錄一份，顯示自八十九年七月四日晚間二十三時五十六分零五秒
    開始，至翌日（七月五日）上午六時三十二分十八秒止，確實均每小時有一次通
    聯至上訴人公司之紀錄，然後接續為同日上午六時五十七分十三秒、九時十二分
    二十二秒（以下不贅述）等，核與上訴人公司經理喬義宏於原審到場陳稱略以：
    以電話線每小時傳送一次是要測試整個線路是否正常，如果線路被剪掉的話，就
    不會有傳回被告公司等語尚屬相符。從而，由電話通聯紀錄所示，上訴人所裝設
    之系爭偵測器尚難謂有瑕疵存在，被上訴人以上訴人所安裝之偵測器有瑕疵存在
    ，而依據系爭契約第十一條約定，請求賠償尚非有據。
(三)按：「上訴人對於標的物之保全服務作法為：依服務種類提供防盜或防災器材所
    須之設備，並負責設計安裝施工。維護標的物安全，實施防護服務：適時派員檢
    查標的物安全狀況，並提供有關建議。經常派遣巡邏車巡視標的物環境。自本系
    統開通服務日起，在設定時間內，運用電腦監視本系統之反應，如發現異常信號
    ，立即派員趕往標的物現場查驗，若確屬有人入侵，即一面監視現場，一面通知
    被上訴人到場，並協助被上訴人報告警察機關會同處理。本系統之功能為：防盜
    。」。上訴人不爭執之系爭契約第四條有約定明文。由是項約定，上訴人應負之
    義務，除實施防護服務之外，尚包括為防護本件標的物「九隆傢俱行」之防盜安
    全，而應依據標的物內、及標的物外之現場周邊情形，以其專業知識，依照不同
    之標的物，選擇適當、及適合於標的物之防盜、防災器材之種類與數量，負責提
    供完善之防盜防災設計，使標的物無設計上之漏洞，以達完全防護之功能及目的
    。本件九隆傢俱行賣場係鐵皮搭建之二層樓房建物，緊鄰之右側為該店之倉庫，
    亦以鐵皮搭蓋，兩建物間有共用之鐵皮。而該倉庫右側則緊鄰一雨棚及鐵架搭蓋
    之車庫，該車庫放置有兩輛廢棄車輛（一輛為白色、一輛為紅色），此有台北縣
    警察局蘆洲分局九十年六月四日九十蘆警刑字第一三八六五號函所檢送警員拍攝
    之現場照片十七張在卷可稽。而依前開現場照片所示，倉庫右側（鄰接車庫）之
    鐵皮業遭破壞，及賣場與倉庫間共用之鐵皮亦遭破壞拆下在旁。證人即到場處理
    之警員李光輝於原審履勘現場時到場證稱：「接獲報案到現場時看見警報器（指
    系爭偵測器）下方有一個高櫃子，櫃子上放了一個紙箱，進門右手邊牆壁的櫃子
    都不見了，進門左手邊的傢俱大部分都還在，竊賊應該是從倉庫旁邊的牆壁把Ｕ
    字鐵焊掉，把鐵皮拆除，踩著旁邊廢棄車輛進入。」、「當時旁邊的車庫地上可
    以看出有車輛進出的胎痕，當時地上的灰塵很厚，約有三、四輛車的輪胎痕，竊
    賊還踩在一部白色廢棄車上，我們有拍下一些鞋印，依據我們研判，車輛應該是
    倒車進來。」、「依我們研判，破洞的高度跟小貨車的車斗高度差不多，歹徒可
    能站在廢棄車上搬東西。」等語綦詳。依據上訴人所提出之防盜偵測器材目錄所
    示，系爭偵測器乃目錄編號ＤＦ─８５３號的雙鑑式空間偵測器，偵測方式為紅
    外線熱感及超音波偵測，偵測範圍係五公尺至十五公尺之間的範圍，偵測角度之
    範圍為一百十度至三百六十度之間的範圍，此有該目錄說明一份可稽（原審卷第
    二百五十一頁正面）。故系爭偵測器最遠偵測距離為十五公尺，而經原法院至現
    場履勘結果，員警當場測量自竊賊破壞鐵皮入侵處至大門的距離，則為十七．七
    公尺（見原審卷二一○頁），已超過系爭偵測器最遠十五公尺之有效距離。更何
    況，系爭偵測器之偵測擺置的方向係朝店大門方向（亦即自店內朝店外方向），
    用以防範自店門外入侵之竊賊，業據上訴人總經理喬義宏於原法院履勘現場時，
    陳明在卷，參諸上開系爭偵測器之目錄說明所示，該偵測器之偵測角度範圍為一
    百十度至三百六十度之間，故自系爭偵測器裝設位置的下方（垂直角度為零度）
    至一百十度的角度範圍內，均非系爭偵測器有效範圍。而本件竊案之竊賊係自店
    右側邊破壞侵入，完全未在系爭偵測器裝置之偵測角度及偵測距離範圍內，且自
    店內往大門方向，自系爭偵測器之偵測方向後面（因系爭偵測器係往店大門的方
    向偵測）及正下方（垂直角度為零度）處，持紙箱用以遮蔽系爭偵測器則完全不
    在系爭偵測器之偵測角度及偵測距離範圍內，系爭偵測器自無從感應有竊賊侵入
    之情形。且上訴人總經理喬義宏亦於原審到場對於法官問：「為何竊賊進入時，
    倉庫感應器沒有叫？」時，陳稱：「剛好是感應器的死角。」 (原審卷第二○○
　　頁) 。
    再者，依據系爭契約安全系統設計圖所示一樓部分，上訴人所設計、及提供之偵
    測防盜器材，均設計裝置在九隆傢俱行之靠近店大門處，以及店後方屬於辦公位
    置處，在店內賣場中間的部分，僅設計裝置有兩個偵煙式火災偵測器，並無裝設
    任何防盜偵測器。故倘於一樓店內中間部分裝置有適當種類及適當數量之防盜偵
    測器時，竊賊自店右側破壞侵入而於店內走動時，應即得偵測得知竊賊之侵入。
    二樓部分亦有大型傢俱物品遭竊，為兩造所不爭執，並有被上訴人所提出之失竊
    傢俱原擺設位置圖一份可憑，且經警員調查及上訴人到場拍攝屬實。縱然一樓位
    於大門上方之系爭偵測器係因遭紙箱遮蔽而未發揮功能，然九隆傢俱行二樓僅裝
    設一個與一樓系爭偵測器相同之款式之雙鑑式體溫偵測器，業據證人藍春美證述
    屬實，且有系爭契約之安全系統設計圖可證。裝於二樓之雙鑑式體溫偵測器並未
    遭竊賊以紙箱遮蔽，則何以竊賊竊取放置於二樓之大型傢俱時，二樓之偵測器竟
    未發揮防護功能，上訴人對於九隆傢俱行二樓標的物之防護系統，亦有設計不良
    ，致產生偵測空隙遭竊賊侵入。上訴人事後於一樓系爭偵測器的對面再加裝一個
    相同款式的雙鑑式體溫偵測器，於二樓加裝兩個偵測器之事實，為上訴人所不爭
    執，並經證人藍春美證述屬實，且為原審履勘現場勘驗屬實。綜合上揭事證，被
    上訴人之九隆傢俱行係被竊賊自倉庫旁之車庫，破壞倉庫右側之鐵皮，進入倉庫
    後，再破壞倉庫左側與九隆傢俱行賣場共用之鐵皮後侵入，竊取店內傢俱、財物
    ，且所竊取之傢俱、財物，係自入口處之右後方，即距入口處十七．七公尺之處
    往前門，陸續自該洞口搬運。查上訴人僅於九隆傢俱行之入口處裝設一系爭偵測
    器，其有效距離為十五公尺，而被破壞之洞口距入口處為十七．七公尺，對於九
    隆傢俱行所應防護之標的，尚難謂已達完全防護功能之目的；或謂於竊賊行至十
    五公尺以內有效距離時，應有發揮防護功能，亦不至讓竊賊得逞；惟查竊賊能以
    紙箱遮蔽系爭偵測器，自非無使於十五公尺有效距離內之防護功能失效之技巧(
    或稱技能) 。從而，上訴人未依系爭契約第四條之約定，提供完善防盜設計，而
    發生防護系統之空隙，為竊賊乘虛而入，竊取財物，致被上訴人受有損害，被上
    訴人依民法第二百二十七條第二項之規定，主張上訴人有為不完全給付之損害賠
    償責任，於法尚非無據，應予准許。
(四)又：「凡有下列情形之一，導致被上訴人標的物內財物被竊或損失者，上訴人均
    不負補償責任：．．．七、．．．或被上訴人未將現鈔、金、銀、珠寶．．．等
    ，每件價值在新台幣一萬元以上之貴重物品，應放置於裝有防護器材之金庫（櫃
    ）內並上鎖，或被上訴人管理上過失所造成之損失者。」。系爭契約第十二條第
    七款有約定明文。上訴人以被上訴人並未告知有保險箱，且失竊之保險箱未加裝
    有防護器材金庫偵測器，失竊保險箱內之現金二十八萬五千元，依前開條款，上
    訴人不負補償責任等語為抗辯。上訴人則主張：上訴人所保全、防護之標的物係
    包含保險箱，均為前手所留下，且前手與上訴人亦簽立保全契約，失竊之保險箱
    為上訴人簽立系爭契約時即已存在，且為上訴人所明知，上訴人於簽立系爭契約
    時又未告知應就保險箱的部分另加裝金庫偵測器等語。查被上訴人主張之失竊保
    險箱並未另加裝金庫偵測器之事實，為被上訴人所不爭執；被上訴人主張上訴人
    於簽約時，已知被上訴人有保險箱，未告知應就保險箱部分另外加裝防護器材之
    事實，為上訴人所否認，且依據系爭契約，除有上開約定外，尚於系爭契約之第
    十五頁處，另有一段以印戳方式蓋於其上之文字如下：「貴契約戶請勿將現金放
    置於收銀機、抽屜或鐵櫃內，貴重物品價值一萬元以上，應放置於裝有本公司金
    庫感知器之保險金庫內並應上鎖，若未依約放置遭竊損，本公司不負補償之責任
    。」，且該段文字上均有兩造之印文，足認上訴人抗辯已告知被上訴人應將現金
    放置於有加裝上訴人金庫偵測器之保險金庫之事實，應為可採；被上訴人上開主
    張，自無可採，其請求賠償保險箱內之財物，洵屬無據。
七、綜合上述，被上訴人請求上訴人賠償因不完全給付所生之損害，於扣除依約不得
    請求補償之二十八萬五千元，上訴人尚應賠償四十三萬七千五百元。被上訴人於
    此範圍內之請求，於法有據，應予准許；逾此範圍之請求，於法無據，不應准許
    。
八、給付無確定期限者，債務人於債權人得請求給付時，經其催告而未為給付，自受
    催告時起，負遲延責任。其經債權人起訴而送達訴狀，或依督促程序送達支付命
    令，或為其他相類之行為者，與催告有同一之效力。遲延之債務，以支付金錢為
    標的者，債權人得請求依法定利率計算之遲延利息。應付利息之債務，其利率未
    經約定，亦無法律可據者，週年利率為百分之五。民法第二百三十三條第二項、
    第二百二十九條第一項前段、第二百零三條分別定有明文。本件被上訴人請求上
    訴人給付之賠償金，無確定期限、以支付金錢為標的，又未約定利息，併請求自
    起訴狀繕本送達之翌日，即民國八十九年十月十八日起至清償日止，按週年利率
    百分之五計算之利息，於法有據，應予准許。
九、從而，原法院於上開範圍內，為被上訴人勝訴判決，並依兩造陳明願供擔保，請
    求宣告准免假執行，爰酌定擔保金額，分別准許之，經核尚無違誤，上訴意旨指
    摘原法院此部分之判決不當，求予廢棄，非有理由，應予駁回；被上訴人逾越上
    開範圍之請求，原法院為其敗訴判決，並駁回此部分假執行之聲請，於法亦無違
    誤，被上訴人附帶上訴意旨，指摘原法院此部分之判決不當，求予廢棄，亦非有
    理由，應併予駁回。
十、本件事證已臻明確，兩造其他攻擊、防禦方法，及提出未援用之證據，經斟酌後
    認不影響判決基礎，無逐一論述之必要，併此敘明。
據上論結，本件上訴、附帶上訴均為無理由，爰判決如主文。
中　　　華　　　民　　　國　　九十一　　年　　 十二　 　月　　三十一　　日
                              民事第十二庭
     　　　                       審判長法  官　林  丁  寶
     　　　　　　                       法  官　林  恩  山
   　　　　　　　                       法  官　陳  博  享
右正本係照原本作成。
不得上訴。
中　　　華　　　民　　　國　　九十二　　年　　　一  　　月　　　二　　　日
　　　　　　　　　　　　　　　　　　　　書記官  鄭  靜  如
